臺灣宜蘭地方法院刑事判決　　　　　　　 96年度訴字第180號
公　訴　人　臺灣宜蘭地方法院檢察署檢察官
被　　　告　戊○○
上列被告因偽造文書等案件，經檢察官提起公訴（96年度偵字第
1200號、96年度偵緝字第130號），本院判決如下：
    主  文
戊○○犯如附表一所示之罪，各處如附表一所示之刑。應執行有
期徒刑壹年貳月，附表二所示之物均沒收。
    事  實
一、戊○○前因違反替代役實施條例及違反動產擔保交易法等案
    件，經本院94年宜簡字第292號及95年宜簡字第59 號判決分
    別判處有期徒刑2月及拘役30日確定，甫於民國95年8月1 日
    執行完畢，猶不知悔改，竟分別起意，為下列之行為：
（一）戊○○為辦理祖母尤玉鳳死亡（94年11月23日歿）後之財
      產繼承事宜，乃基於行使偽造公文書之犯意，於95年8 月
      間，在其位於宜蘭縣頭城鎮○○路23號住處，以剪貼方式
      ，將「書記官辛○○」（即本院書記官）及「主任委員張
      永清」（即頭城鎮調解委員會）字樣之印文黏貼在其自行
      繕打之拋棄繼承文書上，偽造辛○○及張永清之印文各 1
      枚，再蓋用事先即委由不知情之某人偽刻之己○○、庚○○、丙○○及丁○○印章各1枚，偽造庚○○之印文2枚、
      己○○、丙○○及丁○○之印文各1 枚，以之為聲請人，
      用以偽造本院94年11月27日准予拋棄繼承之公文書，並於
      影印後將影本交付予不知情之代書壬○○而行使之，欲以
      之辦理繼承登記事宜，足以生損害於己○○、庚○○、丙○○、丁○○、辛○○及張永清及本院公文書內容之正確
      性，嗣壬○○發覺有異，向本院書記官辛○○查詢，始悉
      上情。
（二）戊○○於95年11月初，偽以通泰汽車商行之名義與癸○○○商議委託售車事宜，癸○○○同意將車號T9-6228 號自
      用小客車委託通泰汽車商行以新臺幣（下同）15萬元代為
      出售，並將該自用小客車交由戊○○持有，戊○○為取信
      癸○○○，乃基於行使偽造私文書之犯意，偽以通泰汽車
      商行之名義，偽造委託書1張，並於95年11月15 日交付予
      癸○○○而行使之，用以表示締約之內容與對象，足以生
      損害於通泰汽車商行及癸○○○。
（三）戊○○於95年11 初自癸○○○處取得T9-6228號自用小客
      車後，因需錢孔急，乃變異其持有之意思為所有，另行基
      於意圖為自己不法所有之犯意，將所持有癸○○○之上開
      車輛侵占入己，於95年11月8日，將該自用小客車以9萬7,
      000 元之價格出售予不知情之乙○○，得款後即供己花費
      使用。
（四）戊○○為將上開T9-6228 號自用小客車變現，並獲取乙○○之信任，復另行起意，基於行使偽造私文書之犯意，於
      95年11月8 日，偽以通泰汽車商行之名義，偽造汽車買賣
      合約書1 份，並於是日交付予乙○○而行使之，用以表示
      締約之內容與對象，足以生損害於通泰汽車商行及乙○○
      。
（五）戊○○於95年11月中旬，另受乙○○之委託及交付 5,000
      元代為處理上開自用小客車之機油更換、積碳清理及車內
      美容等事宜，詎戊○○另行起意，意圖為自己不法之所有
      ，未為任何處置，即將該筆特定用途之款項侵占入己，並
      避而不見乙○○。
二、案經本院告發及癸○○○、乙○○、甲○○訴由宜蘭縣警察
    局羅東分局報請臺灣宜蘭地方法院檢察署檢察官偵查起訴。
    理  由
壹、認定犯罪事實所憑之證據及理由：
一、程序事項：
    按被告以外之人於審判外之陳述雖不符刑事訴訟法第159 條
    之1至之4等規定，然經當事人於審判程序同意作為證據，法
    院審酌該言詞陳述或書面陳述作成時之情況，認為適當者，
    亦得作為證據；當事人、代理人或辯護人於法院調查證據時
    ，知有刑事訴訟法第159條第1項不得作為證據之情形，而未
    於言詞辯論終結前聲明異議者，視為有上開同意，同法第15
    9條之5定有明文。本件證人壬○○、甲○○、癸○○○及乙○○均曾於警詢、偵查中為與本案相關之陳述，其性質雖屬
    傳聞證據，惟經當事人聲請於本院行交互詰問，業已充分賦
    予被告對質、詰問之機會，復經本院於準備程序及審理程序
    中提示並告以要旨後，被告均同意以之作為本案調查之對象
    ，對上開證人於警詢、偵查中證述內容之合法性及證據能力
    均無爭執（本院卷第34、89頁），依上開規定，證人壬○○
    、甲○○、癸○○○及乙○○於警詢、偵查中所為之陳述均
    具證據能力，核先敘明。
二、實體事項：
（一）訊據被告戊○○矢口否認有何偽造公文書之犯行，辯稱：
      這件事是甲○○和壬○○在聯絡，因為甲○○有朋友在從
      事營造工程，想要伊祖母留下來的土地，伊之前會自白偽
      造公文書是遭到甲○○的脅迫，代書壬○○也知道，況且
      伊祖母留下來的土地已經被查封，沒法買賣，伊沒有必要
      偽造公文書云云（本院卷第33頁），然查：被告於95年10
      月31日在本院政風室詢問時坦認稱：因為銀行查封伊祖母
      尤玉鳳之土地，銀行催促伊辦理繼承登記事宜，伊一直無
      法辦妥，所以就製作己○○等人拋棄繼承之公文書交予代
      書壬○○辦理，書記官辛○○之印文及「主任委員張永清
      、與正本相符」之字樣均是伊從其他資料剪下貼上，己○○等人之印章也是伊刻蓋的，伊不否認這個文書是伊自行
      製作的等語（他字卷第5-6 頁）；於96年4月10 日檢察官
      訊問時亦自白稱：拋棄繼承書是伊偽造的，因為老人家過
      世，銀行催收急，伊以為這樣可以快速辦理繼承事宜，該
      拋棄繼承文書是在伊家裡剪貼後再影印交給代書，文書上
      的資料是到法院、調解委員會那裡找資料後剪貼，該偽造
      文書上記載的聲請人是伊伯父及叔父，伯父及叔父都不知
      道伊寫拋棄繼承書的事等語（偵緝字卷第2頁、偵卷第5頁
      ）；證人即代書壬○○於本院政風室詢問時亦稱：尤玉鳳
      之繼承人即被告要辦理繼承，伊告知應備妥印鑑證明、戶
      籍謄本及拋棄繼承文書等相關資料，本件偽造之拋棄繼承
      文書即被告提供給伊，伊覺得這份文書有疑問，有徵詢過
      被告，但被告表示已向法院聲請補發正本，伊遂依該份文
      書上書記官之姓名向法院查詢，始知悉該文書非法院出具
      等語（他字卷第3 頁）；於偵查中亦證稱：伊有向被告要
      拋棄繼承文書之正本，但被告一直推託，該文書影本上申
      請人欄之印章是被告拿來時就已經蓋好了等語（他字卷第
      9 頁）；於本院審理時再結證稱：伊不知道尤玉鳳之繼承
      人有多少人，所以伊有跟被告說，若要辦繼承登記，所有
      繼承人都要申請，後來因為被告說有部分的人聲請拋棄繼
      承，伊才會要被告提出拋棄繼承書，被告就拿出本件偽造
      之拋棄繼承書等語（本院卷第92-93 頁），復有偽造之拋
      棄繼承公文書影本在卷可參（他字卷第2 頁），被告行使
      偽造公文書之犯行甚為明確。被告雖再辯稱：伊之前之自
      白係受甲○○之壓迫，伊於95年11月間在羅東光榮北路通
      泰汽車商行，遭甲○○以煙灰缸暴力逼迫云云，然證人壬○○於本院審理時再證稱：因為伊覺得被告拿給伊之拋棄
      繼承登記文件怪怪的，所以約被告在車行那裡要談這件事
      被告當時沒有說什麼，伊就先走了，甲○○有無拿煙灰缸
      強迫被告伊不清楚，本件繼承登記事宜都是被告與之接洽
      ，甲○○從頭到尾都沒有接洽這件事等語（本院卷第91頁
      ）；證人即通泰汽車商行負責人甲○○於本院審理時亦具
      結證稱：被告說受到伊拿煙灰缸暴力脅迫等內容都是亂講
      的，當初是被告說祖母過世了，可以繼承一筆土地，土地
      出賣後有一筆錢要拿來處理之前休旅車被貸款公司牽回去
      的事等語（本院卷第94-95 頁），是被告所辯應不可採。
      況且，證人壬○○於本院審理時證稱：伊從82年從事代書
      至今，曾經辦過拋棄繼承之案件，被告所交付之拋棄繼承
      文書和伊之前辦過的公文不一樣等語（本院卷第92-93 頁
      ），以證人壬○○之專業與經歷，不可能偽造如本件與正
      式公文書差異甚大之文書，更遑論本件還係代書壬○○主
      動向本院查詢舉發。再者，辦理拋棄繼承後，有權繼承土
      地者既非證人壬○○，亦非證人甲○○，而係被告，證人
      壬○○及甲○○均無為本件偽造公文書之犯罪動機，益徵
      被告所辯之不可採，其犯行明確，應依法論科。
（二）被告坦認其以通泰汽車商行之名義偽造委託書及買賣合約
      書（本院卷第97、101 頁），核與證人即通泰汽車商行負
      責人甲○○於警詢時陳稱：伊沒有請被告接洽T9-6228 自
      用小客車之買賣事宜，是被告私底下與原車主癸○○○約
      定的，伊本來不知道這件事，是新車主到車行說車子有問
      題要伊修理，伊才知道，T9- 6228自用小客車沒有停放在
      伊經營之通泰汽車商行，而是停在車行對面的東寶加油站
      旁停車場等語（警卷第13-15 頁）；於檢察官訊問時亦證
      稱：伊沒有同意被告以通泰汽車商行之名義買賣汽車，是
      被告私下用通泰汽車商行的名義簽約，合約書是被告自己
      製作的，之前被告買賣7、8輛車子都有告知伊，但本件沒
      有等語（偵卷第11-12 頁）；於本院審理時再證稱：被告
      沒有權利以車行名義買賣車子，價格的最後決定權在車行
      ，本件是被告私下接的，被告叫癸○○○把車子停在加油
      站旁邊的空地，如果有經過車行的同意，會將車子牽到車
      行，不會停在對面的空地，癸○○○將車子行照、原始資
      料及印章全部交給被告，被告也沒有拿給車行去辦理等語
      （本院卷第95-97 頁）均大致相符，復有委託書及買賣合
      約書影本各1紙在卷可參（警卷第18-19頁），堪認被告此
      部分犯行明確，應依法論科
（三）訊據被告固坦承其以10萬元之價格出售汽車，且未將價款
      交付予癸○○○等情，惟矢口否認有何侵占犯行，辯稱：
      癸○○○同意以最低10萬元之價格出售云云（本院卷第33
      頁），然查：證人癸○○○於警詢時陳稱：被告自95年10
      月間起常常來伊開的檳榔攤買檳榔，伊因而知道被告在通
      泰汽車商行上班，伊向被告提到T9-6228 自用小客車要賣
      的事，被告自稱是車行老闆，伊遂委託被告賣車，伊於95
      年11月13日上午9 時許拿該車之原始資料及行車執照給被
      告，並於95年11月15日上午9 時許拿身分證給被告辦理手
      續，被告於11月15日給伊1 張委託書，伊不知道要簽名，
      委託書上面也沒有被告的簽名，只有通泰汽車商行的名義
      ，伊於11月16日去車行找被告要蓋章簽名時就找不到人了
      ，後來是通泰汽車商行負責人來伊家告知車子已被被告賣
      出去等語（警卷第5-7 頁）；於偵查中亦證稱：伊當時以
      為被告是老闆，被告說要幫伊賣15萬元，伊就把車子交給
      被告賣，被告於95年11月初就把車子牽走了，11月15日才
      把委託書給伊，被告說要3 個月的時間賣，並說車子天窗
      壞掉送修，還沒有取回，後來才知道被告賣別人10萬元等
      語（偵卷第10-11 頁）；於本院審理時亦結證稱：因為伊
      兒子要買新車，被告就說要幫伊賣本件舊車，被告說自己
      是車行老闆，可以賣15萬元，伊就將證件及印章交給被告
      處理，伊不知道被告後來賣多少錢，被告也沒有把錢給伊
      ，是通泰汽車商行的老闆說伊車子已經被賣掉了才知道等
      語（本院卷第97-99 頁），依證人癸○○○上開證述內容
      可知，癸○○○並未授權被告得以10萬元出售汽車，再參
      以卷附之委託書影本亦載明癸○○○係以15萬元之價格委
      託出售（警卷第18頁），是被告所辯應不足採。又證人乙○○於警詢時稱：伊於95年11月8日下午2時許至通泰汽車
      商行購車，伊是向被告買的，以弟弟林昇志的名義用10萬
      元購得本件自小客車，當時車行內只有被告1 人，被告自
      稱是老闆並拿鑰匙帶伊到車行對面東寶加油站旁停車場看
      車等語（警卷第10-11 頁）；於偵查中亦稱：買賣合約書
      是伊與被告簽立的，總價10萬元，當時伊先到通泰汽車商
      行，後來被告帶伊到車行對面去看車等語（偵卷第11頁）
      ；於本院審理時亦具結證稱：被告自稱是車行老闆，簽約
      時伊有要求蓋通泰汽車商行的章，被告說自己就是老闆，
      要伊不用擔心，當初講辦到好是10萬元，伊先給被告訂金
      7 萬元，過戶時因為大牌掉了，前面的車牌不見了，被告
      有少算3,000元，所以實際給被告9萬7,000 元等語（本院
      卷第99-100頁），再佐以卷附之買賣合約書係於95年11月
      8日簽立（警卷第19頁），可知被告於95年11 月初取得癸○○○委託買賣之授權而持有本件自用小客車後，於同月
      8日即尋得買主乙○○，被告明知癸○○○係以15 萬元之
      價格委託出售，猶以10萬元出售予乙○○，並將10萬元供
      己花費使用，顯係以汽車所有人之地位處分汽車，是被告
      至遲於95年11月8 日起即變異其持有汽車之意思為所有，
      侵占汽車之犯意至為明顯。再者，被告於95 年11月8日即
      與買主乙○○達成10萬元出售之協議，猶未將此結果告知
      癸○○○，反而於95年11月15日交付售價仍為15萬元之委
      託書予癸○○○，有該份委託書在卷可參（警卷第18頁）
      ，益徵被告侵占汽車之犯行明確，應依法論科。
（四）訊據被告固坦承有自乙○○處收受5,000 元之事實，惟矢
      口否認有何侵占款項之犯行，辯稱：乙○○給的5,000 元
      是用支付牌照稅、燃料稅等規費，不是用來修車的，況伊
      後來有幫乙○○作汽車美容，也有換機油，伊還給乙○○
      3,000元云云（本院卷第34、101頁），然查：證人乙○○
      於警詢時稱：伊於95年11月8日以總價10 萬元向被告購買
      T9-6228自小客車，當日預付7萬元之定金，也有要求包含
      修天窗、內裝美容，被告也有答應，之後有再去找被告要
      求清積碳，因為天窗還沒有修好，所以伊於11月15日只拿
      2萬元給被告，16日才將剩下的1萬元給被告，11月22日龍
      鼎汽車商行的負責人林茂讚打電話說伊車子與他人有糾紛
      ，請伊過去通泰汽車商行與原車主協調，積碳及機油都沒
      有處理，但被告已經將5,000 元收走等語；於偵查中亦證
      述稱：5,000 元是整理車子的費用，規費則是包含在10萬
      元的車款裡等語（偵卷第11頁）；於本院詰問時更詳證稱
      ：當初講辦到好是10萬元，過戶時因為大牌掉了，前面的
      車牌不見了，被告有少算3,000元，所以實際給被告9萬7,
      000元，另外，車子過戶後，被告又多收伊5,000元，這筆
      款項是用來清積碳、換機油及車內美容，不包括修理天窗
      ，但後來積碳、機油及車內美容都沒有做，被告就找不到
      人了，其實一開始伊要求被告將車子整理好，全部都包含
      在10 萬元內，但被告說這樣會賠錢，要伊多付5,000元，
      所以伊才多付5,000 元，目的就是為了車內美容、清積碳
      及換機油，但車沒有美容，裡面有垃圾，地毯上有小石頭
      ，機油也沒有換，因為有換的話會貼標籤，而且跟被告要
      收據也沒有，引擎蓋翻開來也很髒，被告折價3,000 元是
      因為大牌遺失的問題，與用來整理車子的5,000 元無關等
      語（本院卷第99-101頁），被告亦坦認稱：伊沒有清積碳
      ，車內美容則是自己作的等語（本院卷第101 頁），足證
      乙○○所言尚非子虛烏有，依證人乙○○委託之旨趣，該
      5,000 元係乙○○指定用於汽車整理之特定用途上，然被
      告未將該筆款項用於委託人指定之用途，反於取得款項後
      即失去聯絡，其侵占該筆特定用途款項之犯行至為顯明，
      應依法論科。
貳、論罪科刑之理由：
    核被告所為係犯刑法第216條、第211條之行使偽造公文書罪
    ；第216條、第210條之行使偽造私文書罪及刑法第335條第1
    項之普通侵占罪，其偽造己○○、庚○○、丙○○、丁○○
    之印章、印文及辛○○、張永清之印文均屬偽造公文書之階
    段行為，而偽造公文書之低度行為，復為其行使之高度行為
    所吸收，均不另論罪，又偽造委託書及買賣合約書等私文書
    之低度行為，亦為其行使之高度行為所吸收，同不另論罪。
    公訴人認被告違背癸○○○之委託，逕以10萬元價格出售汽
    車，另涉背信罪嫌（本院卷第32、105 頁），然刑法上之背
    信罪，為一般的違背任務之犯罪，如果違背任務係圖為自己
    不法之所有，已達於侵占之程度，應從侵占罪處斷，不能援
    用背信之法條相繩，最高法院51年台上字第58號著有判例可
    參參照，是被告就此部分既已成立普通侵占罪，自不得另以
    背信罪相繩，公訴意旨容有違誤。被告利用不知情之某人偽
    刻己○○、庚○○、丙○○及丁○○之印章各1 枚，為間接
    正犯。被告所犯上開5 罪，犯意各別，行為互殊，應予分論
    併罰。被告前因違反替代役實施條例及違反動產擔保交易法
    等案件，經本院94 年宜簡字第292號及95年宜簡字第59號判
    決分別判處有期徒刑2月及拘役30日確定，甫於95年8月1 日
    執行完畢，有臺灣高等法院被告前案紀錄表1 份在卷可參，
    其受徒刑執行完畢，5 年以內故意再犯本件有期徒刑以上之
    罪，均為累犯，應加重其刑。爰審酌被告正值年壯，不循正
    當途徑賺取錢財，反以上開事實欄所述之手法，破壞人際交
    易間之互信，惟造成之損害尚非重大，犯後坦認部分犯行，
    態度尚可稱良好，並與癸○○○達成賠償協議，有和解書 1
    紙在卷可參，及其五專肄業之智識程度等情狀，分別量處如
    附表一所示之刑。又本件犯罪時間均在96年4月24 日以前，
    被告雖於96年7月16 日中華民國九十六年罪犯減刑條例施行
    前即96年3月8日經檢察官通緝，然於96年12月31日以前自動
    歸案，有通緝書及撤銷通緝書在卷可參（偵緝卷第5、7頁）
    ，與中華民國九十六年罪犯減刑條例第5 條不得減刑之規定
    不合，爰依中華民國九十六年罪犯減刑條例均減其宣告刑 2
    分之1，並定其應執行之刑。附表二編號1所示之印章，爰依
    刑法第219條沒收之；附表二編號2所示偽造之公文書原本 1
    張，係被告所有，因偽造公文書犯罪所生之物，雖未扣案，
    然無證據證明業已滅失，爰依刑法第38條第1項第3款宣告沒
    收之；又附表二編號 3所示之公文書影本1 張，亦係被告製
    作所有，因偽造公文書犯罪所生之物，雖未扣案，然證人壬○○於本院證稱現由其持有中（本院卷第94頁），且無證據
    證明業已滅失，爰依刑法第38條第1項第3款宣告沒收之，上
    開公文書原本及影本上偽造之印文業已附隨於公文書之沒收
    而沒收，爰不另依刑法第219 條為沒收之諭知；被告偽造之
    買賣合約書係一式二份，有買賣契約書約款在卷可參（警卷
    第19 頁），其中1份為證人乙○○收執，非被告所有，爰不
    另為沒收之諭知；又如附表二編號4所示，即另1份買賣合約
    書則由被告收執，屬被告所有，因偽造私文書犯罪所生之物
    ，雖未扣案，然無證據證明業已滅失，爰依刑法第38 條第1
    項第3款規定宣告沒收；又被告偽造之委託書1份業已交由證
    人癸○○○收執，非被告所有，爰不另為沒收之諭知。
據上論斷，應依刑事訴訟法第299條第1項前段，刑法第216 條、
第210條、第211條、第335條第1項、第47條第1項、第51條第1項
第5款、第219條、第38條第1項第3款，刑法施行法第1之1 條第1
項、第2項前段，中華民國九十六年罪犯減刑條例第2條第1項第3
款、第7條、第10條第1項，判決如主文。
本案經檢察官張立言到庭執行職務。
中　　華　　民　　國　　96　　年　　12　　月　　18　　日
                  刑事第二庭審判長法  官  黃永勝
                                  法  官  鄭貽馨
                                  法  官  楊坤樵
以上正本證明與原本無異。
如不服本判決應於收受本判決後10日內向本院提出上訴書狀，並
應敘述具體理由。若未敘述理由者，應於上訴期間屆滿後20日內
向本院補提理由書狀(均須按他造當事人之人數附繕本)。
                                  書記官  謝佩欣
中　　華　　民　　國　　96　　年　　12　　月　　20　　日
附錄本案論罪科刑法條全文：
中華民國刑法第216條
（行使偽造變造或登載不實之文書罪）
行使第 210 條至第 215 條之文書者，依偽造、變造文書或登載
不實事項或使登載不實事項之規定處斷。
中華民國刑法第210條
（偽造變造私文書罪）
偽造、變造私文書，足以生損害於公眾或他人者，處 5 年以下有
期徒刑。
中華民國刑法第211條
（偽造變造公文書罪）
偽造、變造公文書，足以生損害於公眾或他人者，處 1 年以上 7
年以下有期徒刑。
中華民國刑法第335條第1項
（普通侵占罪）
意圖為自己或第三人不法之所有，而侵占自己持有他人之物者，
處 5 年以下有期徒刑、拘役或科或併科 1 千元以下罰金。
附表一：
 ┌──┬───────┬──────────────┐
 │編號│犯罪事實概要  │宣告刑                      │
 ├──┼───────┼──────────────┤
 │1.  │偽造本院拋棄繼│行使偽造公文書，足以生損害於│
 │    │承公文書部分，│公眾及他人，累犯，處有期徒刑│
 │    │即事實欄一（一│壹年貳月，減為有期徒刑柒月，│
 │    │）            │附表二編號1、2、3所示之物均 │
 │    │              │沒收。                      │
 ├──┼───────┼──────────────┤
 │2.  │偽造委託書部分│行使偽造私文書，足以生損害於│
 │    │，即事實欄一（│他人，累犯，處有期徒刑肆月，│
 │    │二）          │減為有期徒刑貳月。          │
 ├──┼───────┼──────────────┤
 │3.  │侵占自用小客車│意圖為自己不法不法之所有，而│
 │    │部分，即事實欄│侵占自己持有他人之物，累犯，│
 │    │一（三）      │處有期徒刑捌月，減為有期徒刑│
 │    │              │肆月。                      │
 ├──┼───────┼──────────────┤
 │4.  │偽造買賣契約書│行使偽造私文書，足以生損害於│
 │    │部分，即事實欄│他人，累犯，處有期徒刑肆月，│
 │    │一（四）      │減為有期徒刑貳月，附表二編號│
 │    │              │4所示之物均沒收。           │
 ├──┼───────┼──────────────┤
 │5.  │侵占5,000元部 │意圖為自己不法不法之所有，而│
 │    │分，即事實欄一│侵占自己持有他人之物，累犯，│
 │    │（五）        │處有期徒刑參月，減為有期徒刑│
 │    │              │壹月又拾伍日。              │
 └──┴───────┴──────────────┘
附表二：
1.己○○、庚○○、丙○○及丁○○之印章各1枚。
2.被告所有並持有偽造之拋棄繼承公文書原本1 紙（含「己○○
  」、「丙○○」、「丁○○」、「書記官辛○○」、「主任委
  員張永清」之印文各1枚及「庚○○」之印文2枚）。
3.證人壬○○持有、被告所有偽造之拋棄繼承公文書影本1 紙（
  含「己○○」、「丙○○」、「丁○○」、「書記官辛○○」
  、「主任委員張永清」之印文各1枚及「庚○○」之印文2枚）
  。
4.被告持有之偽造買賣合約書原本1張。
